臺灣高等法院刑事判決
109年度上易字第1308號
上  訴  人  臺灣桃園地方檢察署檢察官
上  訴  人  
即  被  告  邱發金
指定辯護人  廖宏文律師（義務辯護）
上列上訴人等因被告竊盜等案件，不服臺灣桃園地方法院108年
度易字第125號，中華民國109年4月30日第一審判決（起訴案號
：臺灣桃園地方檢察署106年度偵字第30326號、107年度偵字第8
693、9931、9932、14562號），提起上訴，本院判決如下：
    主  文
上訴駁回。
    事  實
一、邱發金基於意圖為自己不法所有之竊盜犯意，分別於如附表
    一所示時間、地點，以如附表一所示方式，竊取如附表一所
    示之物。嗣經如附表一所示之人發覺後報警處理，而循線查
    悉上情。
二、邱發金於民國106年11月2日凌晨駕駛車牌號碼000－0000號自
    用小貨車【起訴書誤載為自用小「客」貨車，下簡稱本案小
    貨車，為邱發金於106年9月間出資購入，但因邱發金無駕駛
    執照而無法購買車輛，故登記於其友人李金山名下；李金山
    所涉竊盜罪嫌部分，業經臺灣桃園地方檢察署（下稱桃園地
    檢署）檢察官認犯罪嫌疑不足而為不起訴處分確定；所涉未
    指定犯人誣告罪嫌部分，則經桃園地檢署檢察官為職權不起
    訴處分確定】前往桃園市○○區○○路○○○○○○路○000號旁農地，
    竊取向蕭秋桃所有之芥藍菜（即如附表一編號2所示部分）
    之際，適為附近鄰居發現，邱發金即將本案小貨車棄置原地
    ，逃離現場。邱發金明知本案小貨車並未失竊，為規避上開
    竊盜案件為警查獲，竟意圖他人受刑事處分，於106年11月2
    日凌晨某時許，教唆李金山以本案小貨車失竊為由報案，李
    金山遂於同日早上6時30分許，未指定犯人，向桃園市政府
    警察局平鎮分局（下稱平鎮分局）建安派出所（下稱建安派
    出所）員警謊報本案小貨車於106年11月2日凌晨1時32分許
    ，在桃園市平鎮區平東路與新華路路口處遭竊，而誣告他人
    涉犯竊盜罪。嗣經警循線追查發覺有異，而悉上情。
三、案經饒鳳華訴由桃園市政府警察局中壢分局（下稱中壢分局
    ）及向蕭秋桃、鍾陳慶訴由平鎮分局報請桃園地檢署檢察官
    偵查起訴。
    理  由
甲、有罪部分
壹、證據能力
一、按被告以外之人於審判外之陳述，雖不符前4條（刑事訴訟
    法第159條之1至第159條之4）之規定，而經當事人於審判程
    序同意作為證據，法院審酌該言詞陳述或書面陳述作成時之
    情況，認為適當者，亦得為證據；當事人、代理人或辯護人
    於法院調查證據時，知有第159條第1項不得為證據之情形，
    而未於言詞辯論終結前聲明異議者，視為有前項之同意，刑
    事訴訟法第159條之5第1項、第2項分別定有明文。
二、本判決所引被告以外之人於審判外之供述證據筆錄，因檢察
    官、上訴人即被告邱發金（下稱被告）及辯護人於本院準備
    程序、審理時對於該等證據均未爭執證據能力【見本院卷第
    229至231、332至334頁；被告及辯護人於原審並均稱同意有
    證據能力等語（見易字卷第138頁）】，且迄至言詞辯論終
    結前均未聲明異議，本院審酌此等供述證據筆錄製作時之情
    況，並無違法不當及證明力明顯過低之瑕疵，認以之作為證
    據應屬適當，復經本院依法踐行調查證據程序，揆諸前開規
    定，本院認此等證據均具有證據能力。又本判決所援引之其
    他文書、物證，因檢察官、被告及辯護人於本院準備程序、
    審理時對於該等證據均未爭執證據能力【見本院卷第229至2
    31、334至337頁；被告及辯護人於原審並均稱同意有證據能
    力等語（見易字卷第138頁）】，且無證據證明係公務員違
    背法定程序所取得，亦無顯有不可信之情況或不得作為證據
    之情形，復經本院依法踐行調查證據程序，自均具有證據能
    力。
貳、認定被告犯罪事實所憑之證據及理由
一、訊據被告對於本案小貨車為其購買及使用，另車牌號碼00－0
    000號自用小客貨車（下稱本案小客貨車）亦為其所有及使
    用，其復於106年11月2日凌晨告知李金山本案小貨車不見等
    情，惟矢口否認有何竊盜、教唆誣告等犯行，辯稱：我都沒
    有做，有做我會承認，李金山是車主，我沒有叫他去報案，
    他要去報案跟我有什麼關係，我買那台車新臺幣（下同）10
    幾萬元，李金山也有在開，不是只有我在使用，李金山說他
    車不見了，要去報案，但這個跟我有什麼關係，我還損失1
    台車，且錢李金山也沒有還給我，我還要被判刑，我覺得很
    冤枉；警察說我竊盜、說我偷拔菜，我1個人而已，我幹嘛
    去偷拔菜，我偷菜、偷拿雞要幹嘛，我做資源回收或是領補
    助就可以過生活云云。
二、本院之判斷
(一)事實欄一部分
  1.本案小貨車乃被告出資購買但登記在李金山名下，本案小客
    貨車亦為被告所有等情，業據被告供陳在卷，並經證人李金
    山於警詢、偵查及原審證述明確，且有本案小貨車、本案小
    客貨車之車輛詳細資料報表等附卷可考（見偵字第175號卷
    第19頁、偵字第8693號卷第13頁）；又告訴人饒鳳華所有之
    20公升瓦斯桶1桶、告訴人向蕭秋桃所有之芥藍菜15公斤、
    告訴人鍾陳慶所有之芥菜150顆，分別於如附表一所示時、
    地遭竊（其中告訴人向蕭秋桃遭竊之芥藍菜15公斤部分屬未
    遂，詳後述）等情，業據證人即告訴人饒鳳華、向蕭秋桃及
    鍾陳慶於警詢證述明確（卷頁詳見附表一證據欄所載），且
    有如附表一證據欄所示其他證人證述、書證等在卷可憑（詳
    如附表一證據欄所載），此部分事實均堪認定。
  2.被告雖矢口否認有為如附表一所示各該竊盜犯行，然查：
    (1)附表一編號1（告訴人為饒鳳華，即起訴書附表編號一）
       部分
       ①經原審勘驗此部分監視器錄影光碟畫面，勘驗結果如附
         表三所示，有勘驗筆錄在卷可按（見易字卷第157至16
         4頁）。就如附表三編號1、2所示勘驗結果，與卷附中
         壢分局自強派出所受理各類竊盜案件現場勘查紀錄表
         （見偵字第175號卷第14頁）勾稽以觀，可知當時行竊
         之「甲男」係駕駛「A車」前往如附表一編號1所示地
         點，並於行竊後駕駛「A車」往桃園市中壢區環中東路
         、永福路路口行駛；復觀諸如附表三編號3所示勘驗結
         果及監視器錄影畫面擷取照片（見偵字第175號卷第16
         至18頁），堪認當時行經上開路口之「A車」車牌號碼
         為「000-0000」號，是「甲男」當時係駕駛本案小貨
         車前往行竊乙情，已臻明確。
       ②被告雖辯稱當時駕駛本案小貨車之人非其本人，「阿水
         」和「阿望伯」也會使用本案小貨車云云，然被告迄
         今仍未具體陳明「阿水」、「阿望伯」之真實姓名及
         年籍等資料供法院調查，是否確有所謂「阿水」、「
         阿望伯」之人存在，已屬可疑。參諸被告於偵查先供
         稱：本案小貨車除伊本人外，「阿水」也有在使用云
         云（見偵字第175號卷第33頁）；於原審108年1月23日
         準備程序時供稱：不記得當天有無駕駛本案小貨車行
         經該處云云（見審易字卷第76頁反面），並未提及將
         該車借用他人之情；復於原審108年6月27日準備程序
         中改稱：「阿水」和「阿望伯」都有跟我借過本案小
         貨車，但借用的時間不清楚，當天本案小貨車可能是
         「阿水」或「阿望伯」開的云云（見易字卷第128至12
         9頁），是被告供述前後顯有不一之情，所供是否可採
         ，亦非無疑。
       ③徵諸證人李金山於偵查、原審證稱：本案小貨車都是被
         告在使用，被告有說將本案小貨車借給「阿水」，但
         究竟有無「阿水」我不清楚；本案小貨車是登記在我
         名下，是被告請我幫忙購買，但購買之後都是被告在
         使用，被告的朋友我只看過楊隆智，其他都未見過，
         我也沒有看到被告將本案小貨車借給別人使用等語（
         見偵字第30326號卷第92頁反面、易字卷第304至305、
         313至316頁）；證人即被告友人楊隆智於偵查、原審
         證稱：本案小貨車都是被告在使用，我有看過使用上
         開小貨車的人就是被告，我不認識也沒聽過被告講過
         「阿水」之人；被告的朋友我只認識李金山，其他的
         不認識也不知道等語（見偵字第30326卷第117頁反面
         至第118頁、易字卷第324至325頁），堪認證人李金山
         、楊隆智所親眼見到並認知實際使用本案小貨車之人
         均僅被告1人，別無他人，且未曾見過或聽聞被告有綽
         號「阿水」及「阿望伯」之友人存在，益徵被告此部
         分所辯，應非事實，不足採信。
       ④被告雖辯稱：現場監視器畫面並未拍攝到駕駛者或進入
         市場搬動物品者之面容，而蓄短髮、臉頰兩側有鬢角
         實非特徵，該男子頭戴帽子、口罩難以辨認面容云云
         （見本院卷第63頁刑事上訴狀二所載）。惟觀諸如附
         表三編號4所示勘驗內容，當時行竊之「甲男」外觀係
         蓄短髮、臉頰兩側有鬢角，而上開外貌特徵經核與卷
         內所附被告照片特徵極度相似（見偵字第9932號卷第1
         2頁），就「甲男」之外貌特徵與被告雷同乙情，併與
         前述本案小貨車使用之情狀等節互相對照，足徵「甲
         男」即為被告無訛。被告辯稱其並非案發當時駕駛本
         案小貨車之人而否認有為此部分竊盜犯行，自無可採
         。
       ⑤被告雖又以依其年紀及身體狀況判斷，應無法搬動瓦斯
         桶云云為辯（見本院卷第63頁刑事上訴狀二所載）。
         然個人之身體或體能狀況實屬因人而異，無法一概而
         論，且可搬動瓦斯桶方式不一，有肩扛，亦有以滾動
         瓦斯桶或其他方式為之，縱被告於為此部分犯行時年
         已65歲餘，仍無從逕認其必然欠缺搬動瓦斯桶之體力
         而絕對無法搬動瓦斯桶。另被告於本案審理期間，固
         有乘坐輪椅到庭或於開庭期間身體不適之情狀，惟其
         已於本院供稱：我腳已經癱瘓了，是因為警察要抓我
         的時候跳樓造成的傷害等語明確（見本院卷第209頁）
         ，堪認被告腳傷係於本案案發後始受之傷害，並非其
         案發當時之狀態，自無從逕以此情而推認其於為此部
         分犯行時之身體狀況有何異狀，其此部分所辯尚無足
         採。
    (2)附表一編號2（告訴人為向蕭秋桃，即起訴書附表編號四
       ）部分
       ①證人即告訴人向蕭秋桃於警詢證稱：於106年11月2日1
         時30分許，發現我位於○○路000號旁的田地所種植的芥
         藍菜遭盜採，當時住○○○路000號的住戶有聽到狗吠聲
         ，用手電筒照我種菜的田地裡，發現有1個黑影往○○路
         000巷方向跑走，該住戶跑來叫我，大約2時30分許，
         我請鄰居幫我報案，後來我們到我種菜的田裡時，警
         方同時也到了現場，現場只發現竊嫌採收了1袋芥藍菜
         來不及帶走，留在現場，現場路旁遺留本案小貨車及
         一些犯案工具等語（見偵字第30326號卷第35頁正反面
         ）。徵諸員警據報前往現場，在案發地點路旁之本案
         小貨車上扣得鐮刀、油壓剪、鉗子等工具，及TAIWAN 
         MOBILE行動電話1支、被告所有之皮夾【內含被告之全
         民健康保險卡、國民身分證及現金8,100元等物】、本
         案小貨車及本案小客貨車之行車執照，同時並在本案
         小貨車後車斗上扣得高麗菜、芥菜等物，有卷附平鎮
         分局搜索扣押筆錄、扣押物品目錄表及刑案現場照片
         等可佐（見偵字第30326號卷第41至43頁反面、第49至
         56頁反面），依當時現場整體情狀觀之，竊嫌與本案
         小貨車顯有關聯甚明。
       ②再者，被告坦認上開扣案行動電話、皮夾（含其內證件
         、現金）均為其所有等情（見偵字第30326號卷第5頁
         反面），觀諸上開行動電話之背景畫面確為被告之個
         人照片，有行動電話翻拍照片存卷可佐（見偵字第303
         26號卷第49頁反面），足徵此等物品確為被告所有及
         使用之物。徵諸行動電話、皮夾（含其內證件、現金
         ）等物均屬個人隨身攜帶及使用之物品，若被告辯稱
         本案小貨車當時係借予「阿水」或「阿望伯」使用之
         情為真，衡情被告應無將上開皮夾（含其內證件、現
         金）及行動電話任意放置在本案小貨車內之理，否則
         無異令使用本案小貨車之人得輕易拿取被告所有上開
         私人財物，且被告全然無從防範，益徵被告此部分辯
         解，與常情有悖，無從採信。又被告所辯關於「阿水
         」、「阿望伯」云云，均無從認定確有其人，業如前
         述，據此，自本案小貨車上扣得之行動電話、皮夾等
         物均與被告具有高度密切關連性之情狀以觀，堪認本
         案小貨車當時係由被告本人駕駛及使用無訛。
　　　 ③況被告於此部分竊案發生後數小時內，隨即前往李金山
         住處，向李金山表示本案小貨車停放在○○路不見，並
         告知李金山本案小貨車上尚有高麗菜，復教唆李金山
         報案稱本案小貨車失竊，李金山遂於106年11月2日上
         午6時30分許前往建安派出所，向員警報案表示本案小
         貨車失竊（詳後述）；則被告於案發後之短時間內，
         旋即教唆本案小貨車之登記名義人李金山報案稱本案
         小貨車遭人竊取，復可明確陳稱本案小貨車所在地點
         及其上所放置物品，在在均可認定當時即係由被告駕
         駛本案小貨車前往行竊之事實，否則其應無明確知悉
         此等情節之可能，被告於案發後之舉止反應足徵其情
         虛，其應為當時前往案發地點行竊之人乙節，洵堪認
         定。被告辯稱此部分犯行並無監視器畫面可證為其所
         為，故該行為人應非被告云云（見本院卷第63頁刑事
         上訴狀三所載），尚無足採。
       ④起訴書此部分犯罪事實雖記載被告「以不詳方式割取芥
         蘭菜1袋15公斤，遭附近住戶發現倉皇逃逸，所竊取之
         左揭物品置於上揭自用小客貨車後車斗上」云云（見
         起訴書附表編號四竊取方式欄所載）；然告訴人向蕭
         秋桃已陳稱：竊嫌採收了1袋芥藍菜來不及帶走，留在
         現場等語明確（見偵字第30326號卷第35頁反面），參
         諸前揭平鎮分局扣押物品目錄表上亦記載於本案小貨
         車後車斗內所扣得之物為「高麗菜2袋」及「芥菜1綑
         」，而非「芥藍菜」，被告既於行竊過程中遭人發覺
         並倉皇逃逸，未及將已割下之芥藍菜置放至本案小貨
         車上，而係將之留在原地，堪認上開芥藍菜尚未完全
         置於被告實力支配下，自應論以未遂。公訴意旨就此
         部分容有誤會，附此敘明。
    (3)附表一編號3（告訴人為鍾陳慶，即起訴書附表編號五）
       部分
       ①經原審勘驗此部分監視器錄影光碟畫面，勘驗結果如附
         表四所示，有勘驗筆錄在卷可按（見易字卷第165至17
         3頁）。而依此部分勘驗結果，可知案發當時有無法辨
         識車牌號碼之「C車」行經並停留在案發地點附近約2
         至3小時，且「C車」之車輛樣式為深色箱型車，在車
         頭處並有「倒U」樣式之設計等情。
　　　 ②徵諸此一竊案查獲被告之緣由，係因員警調閱監視器錄
         影畫面並鎖定犯嫌係駕駛被告所有之本案小客貨車前
         往行竊，旋於案發當日即106年11月29日晚間通知被告
         到案等情，此觀卷附平鎮分局107年3月15日平警分刑
         字第1060035426號刑事案件移送書上所載內容自明（
         見偵字第8693號卷第1頁）；員警於同日20時29分起，
         在平鎮分局平鎮派出所（址設桃園市○○區○○路000號）
         攝得被告所有之本案小客貨車，該車車頭前方有「倒U
         」樣式之設計，且車型為深色箱型車，有刑案現場照
         片在卷可考（見偵字第8693號卷第33頁照片編號18至1
         9），由此可知「C車」之外觀樣式及特徵，均與本案
         小客貨車一致。
       ③另本案小客貨車之前後左右4車輪處、後車門、左側車
         門腳踏墊處及後車門內，均沾染有黃土，有刑案現場
         照片存卷可憑（見偵字第8693號卷第33頁反面至第35
         頁照片編號20至27），此與案發地點之菜園為黃土，
         且黃土上留有輪胎印痕（見偵字第8693號卷第29至30
         頁照片編號1至5），及菜園附近巷弄地面所遺留輪胎
         痕跡、車輛之行向軌跡等情相對照（見偵字第8693號
         卷第30至31頁照片編號6至10）互核相符。據上，堪認
         監視器錄影畫面所攝得之「C車」即為被告所有之本案
         小客貨車無誤。
       ④員警復於本案小客貨車上扣得油壓剪及不明菜葉1片等
         物，有刑案現場照片（見偵字第8693號卷第34頁反面
         至第36頁反面照片編號24至31、第39頁照片編號41至4
         2）、平鎮分局扣押筆錄及扣押物品目錄表等在卷足徵
         （見偵字第8693卷第14至18頁）。參諸證人即告訴人
         鍾陳慶於警詢證稱該不明菜葉與伊遭竊之芥菜為同種
         類之芥菜等情明確（見偵字第8693號卷第22頁）；被
         告並自承本案小客貨車內扣得之油壓剪為其所有等語
         （見偵字第8693號卷第2頁反面） ；且上開油壓剪有
         新的缺角磨損痕跡，此與案發現場所遺留遭竊嫌破壞
         之鎖頭，兩者之咬合於外觀上比對相吻合等節，亦有
         刑案現場照片（見偵字第8639號卷第37至38頁反面照
         片編號33至40）及刑案現場勘察報告（見偵字第8639
         號卷第41至44頁）等在卷可證，員警既於案發當日即
         在本案小客貨車上扣得與告訴人鍾陳慶所種植芥菜之
         同種類之芥菜葉及與案發現場鎖頭破壞痕跡相吻合之
         工具，堪認被告當時應係持該油壓剪破壞鎖頭後侵入
         菜園行竊。
       ⑤至上開油壓剪及鎖頭經送鑑比對結果，雖因紋痕特徵不
         明顯而無法鑑定，有內政部警政署刑事警察局106年12
         月26日刑鑑字第1068027092號鑑定書存卷可考（見偵
         字第8639號卷第46至48頁），然此與本院認定兩者於
         外觀上顯示咬合處相吻合乙節，並不矛盾或互斥，無
         從逕為被告有利認定。且經輔以前述其餘案發現場及
         本案小客貨車上所遺留種種跡證（即本案小客貨車上
         之黃土、菜葉等）互相勾稽之結果，仍足認被告即為
         當時駕駛本案小客貨車前往案發地點行竊之人。
       ⑥況被告於警詢及偵查均已自陳當時係其駕駛本案小客貨
         車，有經過案發現場，僅辯稱其係於附近上廁所或撿
         拾回收物云云（見偵字第8693號卷第3頁正反面、第75
         頁正反面），則其嗣後翻異其詞改稱係「阿水」或「
         阿望伯」駕駛本案小客貨車云云，顯難採信。
       ⑦據上，被告確有為如附表一編號3所示竊盜犯行無誤。
         其辯稱現場監視器畫面無法辨識C車之車牌號碼，並非
         被告所有或駕駛之車輛，且現場監視器畫面並未拍攝
         駕駛車輛者之面容，無法證明為被告，故該竊盜行為
         人並非被告云云（見本院卷第63至64頁刑事上訴狀四
         所載），自無可採。
(二)事實欄二部分
  1.李金山明知本案小貨車並未失竊，卻於106年11月2日上午6
    時許前往建安派出所，向員警誣指本案小貨車於同日1時32
    分許，在桃園市平鎮區平東路與新華路口失竊等情，業經證
    人李金山證述明確，並有調查筆錄、桃園市政府警察局車輛
    協尋電腦輸入單、車輛尋獲電腦輸入單、失車-案件基本資
    料詳細畫面報表等在卷可考（見偵字第30326號卷第29至30
    、32至33、37頁）；又李金山所涉此部分未指定犯人誣告罪
    嫌，前經李金山坦承犯行，而由桃園地檢署檢察官為職權不
    起訴處分等節，有桃園地檢署檢察官106年度偵字第30326號
    不起訴處分書附卷可稽（見偵字第30326號卷第123至125頁
    ），此部分事實堪以認定。
  2.證人李金山所為前開未指定犯人誣告行為，係因被告教唆所
     致：
    (1)證人李金山歷次證述如下：
       ①於106年11月2日警詢證稱：106年11月2日凌晨3時許，
         被告到伊住處向伊表示「本案小貨車借給朋友，朋友
         說在○○路遇到警察臨檢」、「本案小貨車停在○○路上
         ，去開回來」，伊問被告發生什麼事，要被告說實話
         ，被告說「沒有什麼事，你去報失竊」，之後伊有先
         去○○路查看，有看到本案小貨車在路邊，還有其他路
         人在場，伊心裡明白可能出事了，而且被告有說本案
         小貨車上有一些菜，所以伊認為一定是涉及竊案等語
         （見偵字第30326號卷第17頁反面至第18頁）；於106
         年11月3日警詢證稱：被告當天凌晨約3時許到伊住處
         ，和伊說本案小貨車借給朋友使用，該朋友表示遇到
         臨檢，並把本案小貨車丟在○○路上，要伊和他一起去○
         ○路把本案小貨車牽回來，伊有問被告發生什麼事，被
         告說「沒有什麼事，你去報失竊」，之後伊和被告一
         起搭車去○○路，在車上被告向伊表示本案小貨車是朋
         友停在該處，上面有高麗菜，到達○○路後，有看到警
         察和民眾，伊和被告就沒有停留直接離開，後來被告
         又和伊說去報本案小貨車失竊，伊就去報案等語（見
         偵字第30326號卷第20頁反面至第21頁）。
       ②於偵查證稱：於警詢所述實在，106年11月2日凌晨3時
         許被告有來找伊，說本案小貨車在○○路上，說車子借
         給「阿水」，伊當時想說有竊盜案件，才會報案，因
         為當時上開小貨車是伊的名字，伊怕會影響到伊等語
         （見偵字第30326號卷第91至92頁反面）。
       ③於原審證稱：被告於當天凌晨來找伊，說本案小貨車被
         朋友借去不見了，後面又和伊說車停在龍岡，路名伊
         不記得，伊問被告為何本案小貨車停在那邊，被告說
         朋友借去，被告說因為那邊有警車，他不敢去牽車，
         伊直覺是有問題，伊和被告有坐車過去看，有看到警
         察在該處，伊覺得會有問題，伊也拒絕牽車，當時被
         告就和伊說去報失竊，因為本案小貨車是登記伊的名
         字，伊也比較緊張，那時也沒想太多，伊就去報失竊
         等語（見易字卷第304至306頁）。
    (2)觀諸證人李金山前開證述，均證稱被告曾於106年11月2
       日凌晨前往伊住處，並向伊告知本案小貨車因借予友人
       使用，但友人將本案小貨車放置在○○路路邊，被告並叫
       伊去警局報案稱本案小貨車失竊等情明確。且被告於106
       年11月2日凌晨3時許，確曾前往李金山桃園市平鎮區住
       處乙情，業經被告供承明確，且有監視器錄影畫面擷取
       照片附卷可佐（見偵字第30326號卷第57頁反面至第58頁
       ），堪認證人李金山所證非虛。
    (3)稽諸被告於警詢供稱：我知悉李金山有去報案稱本案小
       貨車失竊，是我叫李金山去報案的，我也有去李金山住
       處要求李金山去○○路把本案小貨車開回家，我當天有和
       李金山說本案小貨車放在○○路，且車上有高麗菜等語（
       見偵字第30326號卷第3頁反面至第5頁）。核其所陳內容
       均與證人李金山前開證述情節及何以報案之緣由相符，
       未見明顯歧異，考量被告經警製作上開警詢筆錄之時間
       為106年11月3日，距本案案發時點即同年月2日僅相隔1
       日，被告記憶理應較為深刻，衡酌一般人於案發之初所
       為供述，確實較少權衡利害得失或受其他外力干預影響
       ，堪認被告於警詢供述應較事後翻異之詞可信，亦可證
       證人李金山前揭證述內容為真，而屬可採。
    (4)綜上，被告既知悉本案小貨車之所在地係○○路路邊，並
       未「遺失」或「遭竊」，則其於明知上情之情況下，卻
       仍告知李金山本案小貨車遺失並教唆李金山報案稱本案
       小貨車遭竊，致李金山為免遭竊案牽連而前往報警，被
       告所為自屬未指定犯人之教唆犯無訛。
    (5)被告雖以前詞置辯，然查：
       ①被告於警詢供稱：本案小貨車是借給「阿水」，「阿水
         」和我說本案小貨車不見了，我就去和李金山說本案
         小貨車失竊，叫李金山去報案，我不知道我何時將本
         案小貨車借給「阿水」，也不知道「阿水」何時和我
         說本案小貨車失竊，「阿水」的真實姓名、電話我也
         不知道；106年11月2日凌晨我去李金山家，就是叫李
         金山去報本案小貨車失竊，我當天有和李金山說本案
         小貨車在○○路，且車上有高麗菜云云（見偵字第3032
         號卷第3頁反面至第5頁）。
       ②於偵查改稱：本案小貨車我借給「阿水」使用，後來「
         阿水」跑來和我說本案小貨車在哪裡，並給我鑰匙就
         離開，我前往該處後發現有很多警察在那裡，我就叫
         李金山去牽車；一開始「阿水」是和我說本案小貨車
         被偷走，後來才和我說」本案小貨車在哪裡云云（見
         偵字第30326號卷第108頁反面）。
       ③於原審108年1月23日準備程序又改稱：本案小貨車是買
         李金山的名字，本案小貨車我放在李金山住處樓下，
         李金山當時住在平鎮，當天我要去開本案小貨車，李
         金山說本案小貨車就在樓下，我去找沒有找到本案小
         貨車，才會和李金山說本案小貨車怎麼會不見，李金
         山說不見要去報案，我就說好，你去報云云（見審易
         字卷第13頁）。
       ④後於原審108年6月27日準備程序稱：我當天有去李金山
         住處，是和李金山說本案小貨車不見，不是說借朋友
         遇到臨檢，本案小貨車丟在○○路這些，我當天凌晨也
         沒有和李金山一同前往○○路，我也沒有叫李金山去報
         失竊云云（見易字卷第136至137頁）。
       ⑤經比對被告上開供述，不僅前後供述歧異，且多所矛盾
         ，參諸本案並無「阿水」之人存在之證據，業如前述
         ，被告或辯稱「阿水」告知其本案小貨車遺失云云，
         或辯稱李金山也有在開，不是只有其在使用，李金山
         說車不見了，要去報案，但這個跟其有什麼關係云云
         而否認有誣告犯意，均屬推諉卸責之詞，不足採信。
三、綜上，被告所辯均屬卸責之詞，皆無足採。本案事證明確，
    被告犯行均堪認定，應依法論科。
參、法律適用
一、新舊法比較
(一)按「行為後法律有變更者，適用行為時之法律。但行為後之
    法律有利於行為人者，適用最有利於行為人之法律」，刑法
    第2條第1項定有明文。查被告為如事實欄一（即附表一）所
    示行為後，刑法第320條、第321條業於108年5月29日修正公
    布，並自108年5月31日起生效施行，修正前刑法320條第1項
    規定為：「意圖為自己或第三人不法之所有，而竊取他人之
    動產者，為竊盜罪，處5年以下有期徒刑、拘役或5百元以下
    罰金」，修正後刑法第320條第1項則規定「意圖為自己或第
    三人不法之所有，而竊取他人之動產者，為竊盜罪，處5年
    以下有期徒刑、拘役或50萬元以下罰金」；另修正前刑法第
    321條第1項規定為：「犯竊盜罪而有下列情形之一者，處6
    月以上、5年以下有期徒刑，得併科新臺幣10萬元以下罰金
    ：一、侵入住宅或有人居住之建築物、船艦或隱匿其內而犯
    之者。二、毀越門扇、牆垣或其他安全設備而犯之者。三、
    攜帶兇器而犯之者。四、結夥三人以上而犯之者。五、乘火
    災、水災或其他災害之際而犯之者。六、在車站、埠頭、航
    空站或其他供水、陸、空公眾運輸之舟、車、航空機內而犯
    之者」，修正後刑法第321條第1項則規定：「犯前條第1項
    、第2項之罪而有下列情形之一者，處6月以上5年以下有期
    徒刑，得併科50萬元以下罰金：一、侵入住宅或有人居住之
    建築物、船艦或隱匿其內而犯之。二、毀越門窗、牆垣或其
    他安全設備而犯之。三、攜帶兇器而犯之。四、結夥三人以
    上而犯之。五、乘火災、水災或其他災害之際而犯之。六、
    在車站、港埠、航空站或其他供水、陸、空公眾運輸之舟、
    車、航空機內而犯之」，經比較新舊法，修正後刑法第320
    條第1項、第321條第1項所規定刑度分別較修正前刑法第320
    條第1項、第321條第1項規定為高，顯均未有利於被告，自
    應依刑法第2條第1項前段規定，適用行為時法。
(二)被告為如事實欄二所示行為後，刑法第171條於108年12月25
    日修正公布，並自同年月27日起生效施行。修正前刑法第17
    1條第1項規定為：「未指定犯人，而向該管公務員誣告犯罪
    者，處1年以下有期徒刑、拘役或3百元以下罰金」，修正後
    刑法第171條第1項則規定：「未指定犯人，而向該管公務員
    誣告犯罪者，處1年以下有期徒刑、拘役或9千元以下罰金」
    ，經比較新舊法結果，修正後刑法第171條第1項係將刑法施
    行法第1條之1第2項本文規定將罰金數額修正提高30倍，以
    增加法律明確性，並使刑法分則各罪罰金數額具內在邏輯一
    致性（修正理由參照），關於刑罰加重之規定並無變更，應
    不生新舊法比較之問題，應逕適用裁判時有效之規範，即修
    正後刑法第171條第1項規定。
二、按刑法第321條第1項第3款之攜帶兇器竊盜罪，係以行為人
    攜帶兇器竊盜為其加重條件，此所謂兇器，其種類並無限制
    ，凡客觀上足對人之生命、身體、安全構成威脅，具有危險
    性之兇器均屬之，且祇須行竊時攜帶此種具有危險性之兇器
    為已足，並不以攜帶之初有行兇之意圖為必要（最高法院79
    年台上字第5253號判決意旨參照）。又按刑法第321第1項第
    2款之「門扇」專指門戶而言，而所謂「其他安全設備」，
    指門扇牆垣以外，依通常觀念足認防盜之一切設備而言，如
    門鎖、窗戶等（最高法院45年台上字第1443號、55年台上字
    第547號判例意旨參照）。查被告為如附表一編號3所示犯行
    時，係以油壓剪毀壞告訴人鍾陳慶掛於農地大門處之鎖頭後
    入內行竊，是被告行為已使鎖頭失去原有之安全功能，自屬
    毀壞安全設備無誤。又觀諸卷附油壓剪照片（見偵字第8693
    號卷第36頁），該油壓剪外型與市面上常見之油壓剪相似，
    且既得剪斷鎖頭，可徵其質地堅硬且銳利，堪認係客觀上足
    以對人之生命、身體安全構成威脅，應屬兇器。辯護人雖為
    被告辯護稱：被告本身就以資源回收為業，本來就會用油壓
    剪來當作工具，以利其資源回收工作云云（見本院卷第343
    頁），但此無礙於被告以油壓剪毀壞告訴人鍾陳慶掛於農地
    大門處之鎖頭，以及油壓剪係屬兇器之認定。
三、核被告就附表一編號1所為，係犯修正前刑法第320條第1項
    竊盜罪；就附表一編號2所為，係犯修正前刑法第320條第3
    項、第1項竊盜未遂罪；就附表一編號3所為，係犯修正前刑
    法第321條第1項第2款、第3款攜帶兇器毀壞安全設備竊盜罪
    ；就事實二所為，係犯刑法第29條第1項、第171條第1項教
    唆未指定犯人誣告罪，應依其所教唆之罪處罰。
四、被告所犯上開4罪，犯意各別，行為互殊，應分論併罰。
五、按刑事訴訟法第300條所謂變更起訴法條，係指罪名變更，
    起訴書就如附表一編號2所示部分雖認被告竊盜犯行業已既
    遂，而主張被告係犯刑法第320條第1項竊盜罪嫌云云，然此
    部分被告所為應屬未遂，業經本院論述如前，兩者罪名相同
    ，僅係行為態樣有既遂、未遂之分，即無庸引用刑事訴訟法
    第300條規定變更檢察官起訴之法條（最高法院87年度台上
    字第3234號判決參照）。又起訴書就附表一編號3部分雖未
    認定被告有攜帶兇器（即油壓剪）及毀壞安全設備之加重要
    件，然此部分業經本院說明如前，且經本院告知被告可能涉
    及加重竊盜罪嫌（見本院卷第207至208、227至228、330頁
    ），應已可保障被告、辯護人之防禦、辯護權，爰依刑事訴
    訟法第300條規定，依法變更起訴法條。
六、被告為累犯，且均應加重其刑
(一)被告前(1)因竊盜案件，經原審法院以100年度審易字第2201
    號判決處有期徒刑7月確定；(2)因竊盜案件，經臺灣苗栗地
    方法院（下稱苗栗地院）以101年度易緝字第22號（原判決
    將案號誤載為100年度易字第8988號，然此對於本案判決結
    果無影響）判決處有期徒刑8月，嗣經本院臺中分院以101年
    度上易字第1590號判決上訴駁回確定；(3)因竊盜案件，經
    臺灣新竹地方法院（下稱新竹地院）以102年度易字第38號
    判決判處罪刑並定其應執行有期徒刑1年6月，嗣經上訴至本
    院以102年度上易字第1081號案件受理後，因撤回上訴而確
    定，其後此3案件經新竹地院裁定應執行有期徒刑2年7月確
    定，於103年9月3日因縮短刑期假釋出監，嗣因在有期徒刑
    所餘刑期內未經撤銷假釋，其未執行之刑，以已執行論而執
    行完畢（縮刑期滿日期為104年1月16日），有本院被告前案
    紀錄表附卷可參（見本院卷第91至97頁），是被告受徒刑之
    執行完畢，5年以內故意再犯本案有期徒刑以上各罪，均為
    刑法第47條第1項所稱累犯。
(二)徵諸「有關累犯加重本刑部分，不生違反憲法一行為不二罰
    原則之問題。惟其不分情節，基於累犯者有其特別惡性及對
    刑罰反應力薄弱等立法理由，一律加重最低本刑，於不符合
    刑法第59條所定要件之情形下，致生行為人所受之刑罰超過
    其所應負擔罪責之個案，其人身自由因此遭受過苛之侵害部
    分，對人民受憲法第8條保障之人身自由所為限制，不符憲
    法罪刑相當原則，牴觸憲法第23條比例原則。於此範圍內，
    有關機關應自本解釋公布之日起2年內，依本解釋意旨修正
    之。於修正前，為避免發生上述罪刑不相當之情形，法院就
    該個案應依本解釋意旨，裁量是否加重最低本刑」（司法院
    釋字第775號解釋參照），經本院依上開解釋意旨審酌後，
    認被告前有多次竊盜前科，構成累犯事由之犯罪亦包括竊盜
    案件在內，有卷附本院被告前案紀錄表（見本院卷第71至11
    6頁）可稽，與本案事實欄一（即如附表一所示）部分為相
    同罪質，顯見被告對於竊盜類型犯罪確具有特別惡性；參酌
    被告前已因竊盜案件入監執行，於104年1月16日執行完畢，
    業如前述，卻再犯本案如事實欄一（即如附表一）所示各罪
    ，足見其前罪之徒刑執行不足以發揮警告作用，並無成效，
    對刑罰反應力顯然薄弱；另就其所犯教唆誣告犯行部分，雖
    該罪與前開構成累犯案件之罪名、罪質有異，惟考量被告係
    為免其竊盜犯行遭檢警發覺方為此部分犯行之犯罪動機，兩
    者間有所關連，併斟酌被告此部分犯罪情節及所犯罪名，認
    其本案所犯各該犯行，縱依刑法第47條第1項適用累犯規定
    加重其刑，不致生被告所受之刑罰超過其所應負擔罪責，導
    致其人身自由因此遭受過苛之侵害，爰均依刑法第47條第1
    項規定加重其刑，以符罪刑相當原則及比例原則。是被告就
    事實欄二誣告部分，以縱認其構成犯罪，依司法院釋字第77
    5號解釋，此部分犯行與其過往前科之竊盜罪罪名、罪質均
    不同，是否得依刑法第47條論以累犯，非無再行商榷之餘地
    云云，亦無可採。
七、被告就附表一編號2所示竊盜犯行，已著手為竊盜行為之實
    施，惟未生竊得財物之結果，為未遂犯，爰依刑法第25條第
    2項規定減輕其刑；並依法先加後減。
肆、駁回上訴之理由
一、原審審理後，以被告犯如附表一所示之罪及教唆未指定犯人
    誣告罪均事證明確，變更檢察官起訴法條，適用刑法第2條
    第1項前段、第29條、第171條第1項、第47條第1項、第25條
    第2項、第41條第1項前段、第8項、第51條第5款、第38條第
    2項前段、第38條之1第1項前段、第3項，修正前刑法第320
    條第1項、第3項、第321條第1項第2款、第3款，刑法施行法
    第1條之1第1項、第2項前段等規定，審酌被告前已有多次竊
    盜案件經法院論罪科刑之前案紀錄，猶竊取如附表一所示之
    人所有之財物，所為欠缺尊重他人財產權之觀念，對他人財
    產安全、社會治安影響非輕；其復惟恐犯行遭發覺，竟教唆
    李金山為前述誣告行為，使國家偵查權不當發動，造成司法
    資源浪費，妨礙國家司法權正確行使，所為均有不該，且不
    宜輕縱；又被告犯後難認其有悔意，考量其犯罪動機、目的
    、手段、情節等情，兼衡被告所竊財物價值，以及家庭生活
    、經濟狀況等一切情狀，分別量處如附表一所示之刑（即有
    期徒刑6月、5月、10月）、有期徒刑3月，並就有期徒刑得
    易科罰金部分（即附表一編號1、2及未指定犯人誣告部分）
    ，諭知如易科罰金，以1,000元折算1日之易科罰金折算標準
    ，且就有期徒刑得易科罰金部分，定應執行有期徒刑1年，
    並諭知如易科罰金，以1,000元折算1日之易科罰金折算標準
    。復就沒收部分說明：(1)就附表一編號1、3所示部分分別
    竊得之瓦斯桶1個及芥菜150顆，為其此部分犯行之犯罪所得
    ，且未發還或賠償告訴人饒鳳華、鍾陳慶，未免被告坐享犯
    罪所得，爰依刑法第38條之1第1項前段、第3項規定宣告沒
    收，於全部或一部不能沒收或不宜執行沒收時，均追徵其價
    額；(2)就附表一編號2所示部分所割取之芥藍菜15公斤，因
    其犯罪尚未既遂，無犯罪所得可言；且上開芥藍菜15公斤亦
    已發還告訴人向蕭秋桃領回，有贓物認領保管單在卷可參（
    見偵字第30326號卷第48頁），此部分尚不生犯罪所得應予
    沒收或追徵之問題；(3)就附表一編號3所示部分所扣得油壓
    剪1支，被告已自陳為其所有，且經認定係供被告為此部分
    加重竊盜犯行所用之物，依刑法第38條第2項前段規定宣告
    沒收（辯護人雖於本院為被告辯護稱：油壓剪是被告購買中
    古車附贈在該車中，並不是被告另行購買而取得云云，但不
    論係購買中古車附贈在該車中或被告另行購買，並未法改變
    上開油壓剪係屬被告所有之事實，無法以此卸免被告之責，
    是仍得沒收該物）；扣案棉質手套2副、鐮刀1支（見偵字第
    8693號卷第18頁），被告雖亦陳稱為其所有，然並無積極事
    證足認有供被告此部分犯行所用，不予宣告沒收；(4)至於
    在本案小貨車內扣得之物（詳見扣押物品目錄表，見偵字第
    30326號卷第42頁反面至第43頁），縱認全屬被告所有，惟
    尚乏積極事證可認係供被告就附表一編號2犯行所用之物，
    或為其此部分犯罪所生之物，且檢察官亦未就此部分扣案物
    品聲請宣告沒收，均不予諭知沒收。經核原審此部分認事用
    法並無違誤，量刑、定應執行刑均無不當，所為沒收、追徵
    諭知於法有據，原判決此部分應予維持（按原判決附表一編
    號3所示「宣告刑」欄雖載被告係犯攜帶兇器「毀越」安全
    設備竊盜罪，然觀諸附表一編號3之「方式」欄係記載：「
    駕駛本案小客車行經前揭地點，攜帶客觀上足以威脅他人生
    命、身體安全之油壓剪，以油壓剪破壞菜園大門上之鎖頭後
    進入，再以不詳方式（無證據證明係以兇器為之）竊取芥菜
    150 顆得手後，旋駕駛本案小客車離去」等語，可知原審所
    認定犯罪事實應係攜帶兇器「毀壞」安全設備竊盜罪，是原
    判決主文文字之記載雖稍有未當，然不影響原判決事實之認
    定，無撤銷必要）。
二、檢察官此部分上訴無理由
(一)檢察官上訴意旨略以：
  1.被告前於100年間因竊盜案件，經原審法院以100年度審易字
    第2201號判決處有期徒刑7月確定；復於同年間因竊盜案件
    ，經苗栗地院以100年度易字第8988號判決處有期徒刑8月，
    嗣提起上訴，經本院臺中分院以101年度上易字第1590號判
    決上訴駁回確定；又於101年間因竊盜案件，經新竹地院以1
    02年度易字第38號判決處應執行有期徒刑1年6月確定；上開
    數罪經裁定定應執行刑為有期徒刑2年7月確定，於103年9月
    3日縮短刑期假釋出監併付保護管束，嗣於104年1月16日保
    護管束期滿未經撤銷，其未執行之刑以已執行論等情，是其
    於受有期徒刑執行完畢後，5年以內故意再犯本案有期徒刑
    以上各罪，均為累犯。
　2.參酌司法院釋字第775號解釋意旨，本案被告所犯之竊盜案
    件部分，與前開構成累犯之前案紀錄，罪質、罪名均完全相
    同，顯見前案之執行未能生警惕之效，被告仍存有漠視法秩
    序之心態；另就其所犯教唆誣告犯行部分，雖該罪之罪名、
    罪質與構成累犯之前案紀錄未完全一致，但本件被告係為免
    竊盜犯行遭發覺才會教唆誣告犯罪動機，所以依刑法第47條
    第1項規定均加重其刑，也沒有罪刑不相當之情事，故在被
    告前已有眾多竊盜案件經法院論罪科刑之前案紀錄，猶竊取
    眾多被害人所有之財物，完全無尊重他人財產權之觀念，對
    他人之財產安全、社會治安影響非輕，而且被告又怕竊盜犯
    行遭發覺，竟又教唆李金山為誣告行為，使國家偵查權不當
    發動，造成司法資源之浪費，妨礙國家司法權之正確行使，
    且被告犯後矢口否認犯行亦無任何悔意，然原審僅處以有期
    徒刑6月、有期徒刑5月、有期徒刑10月、有期徒刑3月之刑
    度，而應執行有期徒刑1年，顯然太輕而尚非無誤。
  3.據上，原審判決認事用法既有違誤，請將原判決撤銷，更為
    適當合法之判決云云。
(二)按量刑輕重，屬為裁判之法院得依職權自由裁量之事項，苟
    其量刑已以行為人之責任為基礎，並斟酌刑法第57條各款所
    列情狀，在法定刑度內，酌量科刑，無顯然失當或違反公平
    、比例及罪刑相當原則者，亦無偏執一端，致明顯失出失入
    情形，即不得指為違法。查原審判決已經詳細記載量刑審酌
    各項被告犯罪情節及犯罪後之態度等一切情狀，予以綜合考
    量，在法定刑內科處其刑，量刑尚屬妥適，業如前述，徵諸
    原審所判處得易科罰金之有期徒刑部分，刑期總和為有期徒
    刑1年2月（即有期徒刑6月、5月、3月，合計為有期徒刑1年
    2月），則原審就得易科罰金之有期徒刑部分定被告應執行
    有期徒刑1年，顯無過輕之情，是檢察官執前詞主張原審此
    部分量刑及定應執行刑過輕云云而提起上訴，為無理由，應
    予駁回。
三、被告上訴亦無理由
(一)被告上訴意旨略以：
　1.附表一編號1部分，現場監視器畫面並未拍攝到駕駛者或進
    入市場搬動物品者之面容，而蓄短髮、臉頰兩側有鬢角實非
    特徵，該男子頭戴帽子、口罩難以辨認面容，被告亦否認該
    男子為被告，請就上開監視器畫面再行詳查，又依其年紀及
    身體狀況判斷，應無法搬動瓦斯桶，故該竊盜行為人應非被
    告。
　2.附表一編號2部分，並無監視器畫面可證為其所為，故該行
    為人應非被告。
  3.附表一編號3部分，現場監視器畫面無法辨識C車之車牌號碼
    ，並非被告所有或駕駛之車輛，且現場監視器畫面並未拍攝
    駕駛車輛者之面容，無法證明為被告，故該竊盜行為人並非
    被告。
  4.事實欄二部分，被告否認有誣告犯意，縱認構成此犯罪，依
    司法院釋字第775號解釋，此部分犯行與其過往前科之竊盜
    罪罪名、罪質均不同，是否得依刑法第47條論以累犯，非無
    再行商榷之餘地。
  5.綜上，被告並無為原判決所指竊盜、誣告犯行，請為被告無
    罪判決云云。
(二)經查：
　1.被告確有為如附表一所示竊盜、竊盜未遂、攜帶兇器毀壞安
    全設備竊盜等犯行，業經本院詳述如前，是被告執前開上訴
    意旨1至3所示理由主張其並未為如附表一所示各該犯行云云
    ，自無可採。
　2.又被告確有教唆李金山為本案未指定犯人誣告犯行，且被告
    此部分所為亦應依刑法第47條第1項規定論以累犯並加重其
    刑，均如前述，是被告以其無誣告犯意，縱成立犯罪，亦不
    應依刑法第47條第1項規定論以累犯云云，亦無可採。
　3.據上，被告上訴亦無理由，併予駁回。
乙、無罪部分
壹、公訴意旨另以：被告意圖為自己不法之所有，分別於如附表
    二所示時間、地點，以如附表二所示方式，竊取如附表二所
    示物品得逞。嗣經如附表二所示之人發覺後報警處理，經警
    循線查悉上情。因認被告涉犯（修正前）刑法第320條第1項
    竊盜罪嫌云云。
貳、按犯罪事實應依證據認定之，無證據不得認定犯罪事實；不
    能證明被告犯罪或其行為不罰者，應諭知無罪之判決，刑事
    訴訟法第154條第2項、第301條第1項分別定有明文。次按認
    定不利於被告之事實，須依積極證據，苟積極證據不足為不
    利於被告事實之認定時，即應為有利被告之認定，更不必有
    何有利之證據，復有最高法院30年上字第816號判例可資參
    考。又事實之認定，應憑證據，如未能發現相當證據，或證
    據不足以證明，自不能以推測或擬制之方法，為裁判基礎；
    認定犯罪事實，所憑之證據，雖不以直接證據為限，間接證
    據亦包括在內，然無論直接或間接證據，其為訴訟上之證明
    ，須於通常一般之人均不致於有所懷疑，而得確信其為真實
    之程度者，始得據之為有罪之認定，倘其證明尚未達到此一
    程度，而有合理性懷疑之存在時，即無從為有罪之認定，此
    亦有最高法院40年台上字第86號、76年台上字第4986號判例
    可參。參以刑事訴訟法第161條第1項亦規定，檢察官就被告
    犯罪事實，應負舉證責任，並指出證明之方法，是檢察官對
    於起訴之犯罪事實，應負提出證據及說服之實質舉證責任，
    倘其所提出之證據，不足為被告有罪之積極證明，或其指出
    證明之方法，無從說服法院以形成被告有罪之心證，基於無
    罪推定之原則，自應為被告無罪判決之諭知（最高法院92年
    台上字第128號判例意旨參照）。
參、再「犯罪事實應依證據認定之，無證據不得認定犯罪事實；
    有罪之判決書應於理由內記載認定犯罪事實所憑之證據及其
    認定之理由，刑事訴訟法第154條第2項及第310條第1款分別
    定有明文。而犯罪事實之認定，係據以確定具體的刑罰權之
    基礎，自須經嚴格之證明，故其所憑之證據不僅應具有證據
    能力，且須經合法之調查程序，否則即不得作為有罪認定之
    依據。倘法院審理之結果，認為不能證明被告犯罪，而為無
    罪之諭知，即無前揭第154條第2項所謂『應依證據認定』之犯
    罪事實之存在。因此，同法第308條前段規定，無罪之判決
    書只須記載主文及理由。而其理由之論敘，僅須與卷存證據
    資料相符，且與經驗法則、論理法則無違即可，所使用之證
    據亦不以具有證據能力者為限，即使不具證據能力之傳聞證
    據，亦非不得資為彈劾證據使用。故無罪之判決書，就傳聞
    證據是否例外具有證據能力，本無須於理由內論敘說明」（
    最高法院100年度台上字第2980號判決意旨參照）。本案此
    部分既認不能證明被告犯罪，揆之前開說明，自無庸就本判
    決此部分所引證據是否具有證據能力加以論析。
肆、公訴意旨認被告涉犯此部分竊盜犯行，無非以如附表二「公
    訴意旨所憑證據」欄所示證據為主要論據。訊據被告堅詞否
    認有為如附表二所示竊盜犯行，辯稱：沒有偷如附表二所示
    之物，當時駕車行經案發地點附近之人均非其本人等語。
伍、本院之判斷
一、附表二編號1（告訴人為葉佳戎，即起訴書附表編號二）部
    分
(一)告訴人葉佳戎所有之小土雞42隻，遭他人於106年10月27日
    凌晨0時17分許竊取等情，業據證人即告訴人葉佳戎於警詢
    證述明確（見偵字第9932號卷第13至15頁），並有監視器錄
    影畫面暨擷取照片、現場照片等附卷可查（見偵字第9932號
    卷第21至33頁），此部分事實堪以認定。
(二)公訴意旨雖認被告係「駕駛車牌號碼000－00號自用小客貨車
    」前往行竊；然被告堅稱其未曾擁有及使用過車牌號碼000－
    00號車輛（見易字卷第130頁），卷內復未見車牌號碼000－0
    0號車輛之相關車籍資料，顯乏事證可認車牌號碼000－00號
    車輛確為被告所有及使用。又經原審勘驗此部分監視器錄影
    畫面，雖可見有1輛「A車」於案發時間行經並停留案發地點
    附近，然畫面無法辨識「A車」之車牌號碼乙節，有卷附原
    審勘驗筆錄可考（見易字卷第237至240頁，於此不予詳載）
    ，顯無法據此認定監視器錄影畫面所攝得之「A車」，即與
    公訴意旨所稱由被告駕駛之車牌號碼000－00號車輛為同一部
    車輛。
(三)觀諸上開監視器錄影畫面雖攝得自「A車」下車之男子，於
    臉頰兩側有明顯之鬢角，而與前述被告之外貌特徵有相似處
    ；然縱該人確為被告，卷內究未見該人有何實際下手竊取雞
    隻，抑或搬運雞隻至「A車」等具體行為之事證，是此監視
    器錄影畫面充其量僅能認定被告當時有行經、停留案發地點
    附近，且行跡誠屬可疑；惟於欠缺其他直接或間接事證得予
    推論被告當時即係前往案發地點行竊之情事下，尚不足以被
    告有駕車行經案發地點附近且停留乙節，逕認被告必有為此
    部分竊盜犯行。
二、附表二編號2（告訴人為向蕭秋桃，即起訴書附表編號三）
    部分
(一)告訴人向蕭秋桃雖於警詢證稱：106年10月29日6時30分許，
    我所養的50隻雞也被抓走，但是我沒報案等語（見偵字第30
    326號卷第35頁反面）。然卷內並未見案發地點（或附近）
    於106年10月29日案發時點前後之監視器錄影畫面，堪認此
    部分並無客觀事證足認被告確曾於案發時間駕駛本案小貨車
    前往案發地點之情事。
(二)卷內其餘證據亦無足認被告有為此部分竊盜犯行
  1.證人李金山於警詢證稱：伊不知道被告有無在106年10月29
    日偷雞，但伊有時候遇到被告開本案小貨車，伊看到車上有
    一些雞毛；伊是沒有親眼看過被告偷雞，是106年10月上旬
    ，伊在中壢區中山東路4段公墓旁鐵皮屋空地（下稱本案鐵
    皮屋），看過約100隻活雞是被告的，另一次是在同年10月2
    0日前後，在本案鐵皮屋看到約6隻雞，而被告分別於106年1
    0月初到10月底，以及同年10月29日10時左右有送伊雞隻，
    被告曾經和伊說過他有在種菜養雞，伊不知道被告的雞隻來
    源等語（見偵字第30326號卷第18、23頁正反面）；於偵查
    證稱：106年10月29日○○路雞隻遭竊是何人所為伊不知道，
    但伊沒有看到上開小貨車上有載雞，只有看到雞毛，106年1
    0月29日上午被告在本案鐵皮屋確實有送伊1隻雞，但伊不知
    道來源等語（見偵字第30326號卷第92頁正反面）；於原審
    證稱：伊曾經看過被告有雞隻，被告也有送過雞給伊，被告
    是有和伊說他在養雞，但伊不敢確定；伊比較沒有看過本案
    小貨車上有載雞的狀況，雞是在本案鐵皮屋有看過等語（見
    易字卷第307至314頁）。
  2.證人楊隆智於警詢證稱：106年10月間被告帶了4至5次的活
    雞到本案鐵皮屋，被告帶雞回來的時間不一定，被告說是他
    養的，同年10月間也有送伊2次雞，最後一次是同年10月29
    日或同年月30日其中一天凌晨，被告有帶雞回本案鐵皮屋，
    早上被告有問伊要不要2隻已經死掉的雞，被告當時是開本
    案小貨車載雞回來等語（見偵字第30326號卷第38頁反面至
    第39頁反面）；於偵查證稱：伊於警詢稱曾看過被告帶雞隻
    等語實在，伊不知道106年10月29日上午在○○路竊取雞隻之
    人是否為被告，但被告是有說過在山上養雞，惟伊不知道是
    否真的有養等語（見偵字第30326號卷第117頁反面）；於原
    審證稱：106年間，被告有帶雞隻回上開鐵皮屋要去賣，雞
    隻是被告載過來的，被告也曾經送過雞給伊等語（見易字卷
    第320至321頁）。
  3.觀諸證人李金山、楊隆智前開證述，固曾見聞被告有將雞隻
    載回本案鐵皮屋處，或於106年10月29日案發當日，在本案
    小貨車上看過雞毛，以及於案發當日或翌日，曾收受過被告
    所贈送雞隻等節；然伊等均陳稱不知道106年10月29日此次
    竊案是否為被告所為，則此部分竊取雞隻之行為究否確係被
    告所為，顯屬有疑。況且，被告贈送李金山、楊隆智之雞隻
    來源究為何，卷內並無相關資料可供查考，此部分仍乏證據
    足資特定被告所贈送雞隻，即為被告所竊得，甚或係自告訴
    人向蕭秋桃處所竊得之雞隻，而難徒憑其贈送雞隻之時點與
    告訴人向蕭秋桃遭竊雞隻時點相近，即逕認兩者間必有關聯
    ，是證人李金山、楊隆智前開證述，均不足為不利被告認定
    之依憑。
  4.又被告雖於106年11月2日凌晨曾前往同一案發地點竊取告訴
    人向蕭秋桃之芥藍菜未遂（即附表一編號2部分），已論述
    如前，然仍無從以此反推此部分竊案即係被告所為，尚難遽
    為不利於被告判斷。
(三)據上，檢察官此部分舉證尚有不足，無從形成被告有為此部
    分竊盜犯行之確信。
三、附表二編號3（告訴人為彭文瀅，即起訴書附表編號六）部
    分
(一)告訴人彭文瀅所有之雞隻於如附表二編號3所示時、地遭竊
    乙節，業經證人即告訴人彭文瀅於警詢證述明確（見偵字第
    9931號卷第13至14頁），並有現場及監視器錄影畫面擷取照
    片等在卷可佐（見偵字第9931號卷第15至23頁），此部分事
    實堪以認定。
(二)經原審勘驗此部分監視器錄影畫面，勘驗結果有原審勘驗筆
    錄可據（見易字卷173至176、240至243頁，於此不予詳載）
    ，然綜觀此部分勘驗結果，併與此部分監視器錄影畫面擷取
    照片交互參照，堪認當時係由「乙男」駕駛本案小客貨車行
    經案發地點附近，並將本案小客貨車停放在桃園市○○區○○路
    000號前，且「乙男」從本案小客貨車下車時，其手上持有1
    袋物品及長條棍狀物等情；又被告於警詢時已自承當時係由
    其駕駛本案小客貨車等語明確（見偵字第9931號卷第2頁反
    面），是其嗣後否認上開監視器錄影畫面所攝得之「乙男」
    為其本人，然綜合上情，仍足認定「乙男」即為被告無誤。
(三)縱使「乙男」即為被告無誤，惟依前揭勘驗結果所示，被告
    於返回本案小客貨車上並駕車離去時，係空手而回，且監視
    器錄影畫面亦未見被告有何竊取及搬運雞隻之舉止，參諸此
    竊案事後又未於本案小客貨車或案發現場查獲其餘可資比對
    之直接或間接事證，是被告雖於案發時點前、後曾駕駛本案
    小客貨車行經案發地點附近並停留，且其下車手持物品之舉
    措均屬有疑，惟仍不足以上開事證，認定被告確有公訴意旨
    所指之此部分竊盜犯行。
四、綜上，檢察官所舉此部分事證，均尚未達於通常一般人均不
    致有所懷疑，而得確信其為真實之程度，尚無從形成有罪確
    信之心證。此外，復無其他積極證據足認被告確有公訴意旨
    所指此部分竊盜犯行，應就此部分為被告無罪之諭知。
陸、駁回上訴之理由
一、檢察官上訴理由略以：
(一)證人李金山於原審證稱：被告就住在我家樓下，我跟他認識
    很久了，有時會去那邊聊天就認識被告，跟被告是朋友，而
    本案小貨車登記我本人名義，這輛貨車都是被告本人在使用
    ，車子扣案時後斗有高麗菜18.5公斤、芥菜2.5公斤、電動
    砂輪機1台、手撈網1支、油壓剪1支、榔頭2支、扁鑽1支、
    板手1支、鉗子1支、鐮刀1支、棉繩2條、橡膠彈性皮帶1條
    、拖鞋1雙、萬能鎖2支、緊急照明發電打氣機1台、頭戴式
    照明燈1台、短刀1支、鉗子1支、男用皮夾1個、智慧型手機
    1台是被告的，本案小貨車買回來之後，都是被告在使用，
    被告在士校靠近霄裡附近有1間矮房，我曾經有問被告，奇
    怪你怎麼會有那麼多雞，也不知道被告是從事什麼行業，被
    告送雞隻時有的是用鐵籠，被告送我的是用綠色網子裝雞隻
    ，我覺得應該是被告用貨車去偷人家的雞和菜；自己也沒看
    過被告買肥料或飼料等語。又證人楊隆智於原審證稱：自己
    是在1個沒有地址的中壢區中山東路4段公墓旁的鐵皮屋住，
    被告有去那邊找過自己，被告住的地方跟我的地方是互通的
    ，106年間被告有用貨車載雞隻過來，因為被告把雞放在塑
    膠紗網內，雞隻會互相的堆疊壓迫，所以有時候會造成雞奄
    奄一息或死亡，查到的塑膠紗網和鐵籠都是被告的，被告帶
    下的雞怎麼弄死的我就不清楚，因為他裝在鐵籠後帶下來，
    鐵籠有很多個還有尼龍袋，尼龍袋有通風，一般除非擠壓到
    才會這樣，也沒有看過被告養雞地點等語。並綜合證人前於
    警詢與偵訊時證述，以及相關地理位置，併同監視器光碟可
    見之自小貨車之型號、特徵、款式，均與被告上述使用車輛
    相符，原審遽認此部分被告無罪尚非無誤。
(二)原判決認事用法既有違誤，請將原判決撤銷，更為適當合法
    之判決云云。
二、經查：
(一)證人李金山雖曾證稱：覺得應該是被告用貨車去偷人家的雞
    和菜，自己也沒看過被告買肥料或飼料等語，惟此係證人李
    金山自行推測之詞，無法為不利被告認定。再證人楊隆智固
    曾證稱：被告把雞放在塑膠紗網內，雞隻會互相的堆疊壓迫
    ，所以有時候會造成雞奄奄一息或死亡，查到的塑膠紗網和
    鐵籠都是被告的，被告帶下的雞怎麼弄死的我就不清楚，因
    為他裝在鐵籠後帶下來，鐵籠有很多個還有尼龍袋，尼龍袋
    有通風，一般除非擠壓到才會這樣，也沒有看過被告養雞地
    點等語，然此亦無法證明此等雞隻即屬被告竊盜而得，更遑
    論可憑此等證詞推論被告即有為如附表二所示犯行，是檢察
    官以證人李金山、楊隆智前開證詞為據，主張被告涉犯如附
    表二所示犯行，尚乏依據，難為不利被告認定。
(二)原審以檢察官此部分所舉事證，尚未達於通常一般人均不致
    有所懷疑，而得確信其為真實之程度，尚無從形成有罪確信
    之心證，復無其他積極證據足認被告確有公訴意旨所指此部
    分竊盜犯行，不能證明被告犯罪，而為被告無罪之諭知，業
    已說明其證據取捨之依據及認定之理由，並經本院補充說明
    如上，核無違誤。檢察官執前詞提起上訴，指摘原判決此部
    分不當，請求本院撤銷改判被告有罪云云，乃就原審認事用
    法之職權行使徒憑己見再為爭執，為無理由，應予駁回。
據上論斷，應依刑事訴訟法第368條，判決如主文。
本案經檢察官林劭燁提起公訴，檢察官錢明婉提起上訴，檢察官
蕭方舟到庭執行職務。
中　　華　　民　　國　　110 　年　　3 　　月　　10　　日
                  刑事第十八庭  審判長法  官  何俏美
                                      法  官  葉乃瑋
                                      法  官  黃紹紘
以上正本證明與原本無異。
不得上訴。
                                      書記官  顏淑華
中　　華　　民　　國　　110 　年　　3 　　月　　16　　日

附表一（有罪部分）
編號 告訴人 時間及地點 竊取方式及物品   證據 原審宣告刑 1 饒鳳華 民國106年10月25日凌晨4時51分許，在桃園市○○區○○○路000號之市場000攤位 駕駛本案小貨車行經左揭地點，認有機可乘，而以不詳方式竊取20公升瓦斯桶1桶【價值新臺幣（下同）1,200元】。   1.證人即告訴人饒鳳華於警詢之證述（見偵字第175號卷第10至11頁）。 2.監視器錄影畫面暨擷取照片（見偵字第175號卷第15至17頁）。 3.證人李金山於警詢、偵查及原審之證述（見偵字第30326號卷第16至19、20至24、91至93頁反面、易字卷第304至317頁）。 4.證人楊隆智於警詢、偵查及原審之證述（見偵字第30326號卷第38至40頁反面、第117至118頁反面、易字卷第318至325頁）。 5.車輛詳細資料報表（見偵字第175號卷第19頁）。 6.中壢分局自強派出所受理各類竊盜案件現場勘查紀錄表（見偵字第175號卷第14頁）。 邱發金犯竊盜罪，累犯，處有期徒刑陸月，如易科罰金，以新臺幣壹仟元折算壹日。 未扣案之犯罪所得二十公升瓦斯桶壹桶沒收，於全部或一部不能沒收或不宜執行沒收時，追徵其價額。 2 向蕭秋桃 106年11月2日凌晨1時30分許，在桃園市○鎮區○○路000號旁農田 駕駛本案小貨車行經左揭地點，以不詳方式竊取（無證據可認係以兇器為之）芥藍菜15公斤（價值2,000元）1袋，惟當場遭附近住戶發現而倉皇逃逸，且將所割取之芥藍菜遺留在該農地，及將本案小貨車留置於案發地點路旁而未遂。   1.證人即告訴人向蕭秋桃於警詢之證述（見偵字第30326號卷第35至36頁）。 2.刑案現場照片、監視器錄影畫面暨擷取照片（見偵字第30326號卷第49至59頁）。 3.證人李金山於警詢、偵查及原審之證述（見偵字第30326號卷第16至19、20至24、91至93頁反面、易字卷第304至317頁）。 4.證人楊隆智於警詢、偵查及原審之證述（見偵字第30326號卷第38至40頁反面、第117至118頁反面、易字卷第318至325頁）。 5.桃園市政府警察局平鎮分局（下稱平鎮分局）106年11月2日搜索扣押筆錄、扣押物品目錄表（見偵字第30326號卷第41至43頁反面）。 邱發金犯竊盜未遂罪，累犯，處有期徒刑伍月，如易科罰金，以新臺幣壹仟元折算壹日。 3 鍾 陳 慶 106年11月29日早上8時30分前某時許，在桃園市○○區○○路000巷口旁菜園 駕駛本案小客貨車行經左揭地點，攜帶客觀上足以威脅他人生命、身體安全之油壓剪，以油壓剪破壞菜園大門上之鎖頭後進入，再以不詳方式（無證據證明係以兇器為之）竊取芥菜150顆（價值3萬7,500元）得手後，旋駕駛本案小客貨車離去。   1.證人即告訴人鍾陳慶於警詢之證述（見偵字第8693號卷第20至22頁反面）。 2.刑案現場照片、監視器錄影畫面暨擷取照片（見偵字第8693號卷第29至39頁）。 3.車輛詳細資料報表（見偵字第8693號卷第13頁）。 4.平鎮分局106年11月29日扣押筆錄、扣押物品目錄表、遺失（拾得）物領據（見偵字第8693號卷第14至18、40頁）。 5.平鎮分局刑案現場勘察報告（見偵字第8693號卷第41至44頁）。 邱發金犯攜帶兇器毀越安全設備竊盜罪，累犯，處有期徒刑拾月。 未扣案之犯罪所得芥菜壹佰伍拾顆沒收，於全部或一部不能沒收或不宜執行沒收時，追徵其價額。 

附表二（無罪部分）
編號 告訴人 時間 地點 物品 方式 公訴意旨所憑證據 1 葉 佳 戎 106年10月27日凌晨0時17分許 桃園市○○區○○路0段000號後方雞舍 小土雞42隻【價值新臺幣（下同）4萬2,000元】 駕駛車牌號碼000－00號自用小客貨車行經左揭地點，以不詳方式竊取左揭物品得逞，旋駕駛該自用小客貨車逃離現場。 1.被告於偵查之供述。 2.證人即告訴人葉佳戎於警詢之證述（見偵字第9932號卷第13至15頁）。 3.現場及監視器錄影畫面翻拍照片（見偵字第9932號卷第19至33頁）。 2 向 蕭 秋 桃 106年10月29日上午6時30分許 桃園市○○區○○路000號旁雞舍 雞隻50隻 駕駛本案小貨車行經左揭地點，認有機可乘，以不詳方式竊取左揭物品得逞後，旋駕駛本案小貨車逃離現場。 1.被告於警詢及偵查之供述。 2.證人李金山於偵查之證述（見偵字第30326號卷第91至93頁反面）。 3.證人楊隆智於偵查之證述（見偵字第30326號卷第117至118頁反面）。 4.證人即告訴人向蕭秋桃於警詢時之證述（見偵字第30326號卷第35至36頁）。 3 彭 文 瀅 106年12月13日23時43分至同年月14日凌晨2時間某時許 桃園市○○區00巷口之雞舍 雞隻70隻（價值2萬元） 駕駛車牌號碼00－0000號自用小客貨車，行經左揭地點，以不詳方式破壞雞舍門鎖，入內竊取左揭雞隻70隻得逞。 1.被告於警詢及偵查之供述。 2.證人即告訴人彭文瀅於警詢之證述（見偵字第9931號卷第13至14頁）。 3.現場及監視器錄影畫面翻拍照片（見偵字第9931號卷第15至23頁）。 

附表三（如附表一編號1部分之監視器錄影畫面勘驗筆錄）
編號 檔案名稱 畫面時間/播放器時間 勘驗結果 1 DSCF2220來.MOV 04：40：28至 04：41：25 畫面左上方出現1台自用小貨車（下稱A車）並靠路邊停下，隨後A車後車燈熄滅。   04：41：06至 04：41：26 於04：41：06，A車車尾旁出現1名男子（下稱甲男），往畫面右方走上人行道並穿越，往畫面右方移動，於04：41：26，甲男進入畫面右側之市場，隨後消失在畫面中。   04：41：31至 04：41：11 甲男從畫面右方出現，走出市場外，接著穿越人行步道，往畫面左方移動，折返走至A車的左側，隨後消失在畫面中。   04：42：12至 04：42：30 於04：42：12，甲男從A車的車尾出現，手上拿著1件長袖外套，隨後將外套穿在身上，往畫面右方移動，穿越人行步道後，再度折返走回市場方向，於04：42：28，甲男進入該市場內，隨後消失在畫面。於04：42：30，影片播放結束。    影片無法辨識A車之車牌號碼，亦無法辨識甲男之臉部，僅可隱約看見甲男頭戴帽子及口罩、身著長袖外套。 2 DSCF2221離開.MOV 00：00：01至 00：00：50 甲男從畫面右方出現，雙手橫抱著長圓筒狀的物品，穿越人行步道，往畫面左方移動，接著移動至A車的右側，並將該物品放置在A車，於00：00：23，甲男沿著A車的車尾，移動至A車的左側，隨後於00：00：38，A車開始駛離現場，往畫面上方道路移動，於00：00：50，影片結束，A車則消失在畫面中。    影片無法辯識甲男之臉部及A車之車牌號碼。 3 環中東路永福路_5_12（固）環中東路往普忠路內側_000000000000_0459（1）.AVI 00：14：00至 00：14：20 無本案相關人事物出現。   00：14：21至 00：14：27 00：14：21，1台藍色小貨車從 畫面左下方出現，往畫面右上方道路移動，可以看見其車牌號碼為000-0000，於00：14：27，該車消失在畫面中。 4 DSCF2222.MOV 00：00：01至 00：00：02 尚無出現本案相關人物。   00：00：03至 00：00：24 畫面下方出現1名頭戴帽子、長袖外套之男子（與DSCF2220來.MOV檔案之甲男身形相似、外觀打扮相同，下稱甲男），手持著手電筒在市場內走動，隨後往畫面左方移動至擺放瓦斯桶的位置前，並以燈光照射查看。   00：00：25至 00：00：53 甲男站在瓦斯桶前，以手去轉動瓦斯桶，隨後站在原地張望，甲男接著往畫面右下方移動，消失在畫面中。   00：00：54至 00：01：45 甲男從畫面左下方出現，移動至畫面左方擺放瓦斯桶的位置前，隨後用手去轉動瓦斯桶，於00：01：21，甲男拿著1條長條形的布狀布品，蓋在瓦斯桶上面，持續查看瓦斯桶，於00：01：34，甲男以雙手轉動、拖曳著瓦斯桶一小段距離後，隨後於00：01：38，甲男以雙手將瓦斯桶提起，並往畫面左下方移動，於00：01：41，甲男消失在畫面中。於00：01：45，影片播放結束。    影片有攝得甲男臉部，但無法辨識樣貌，惟可見甲男蓄短髮，臉頰兩側有鬢角；另頭帶帽子、口罩，身穿長袖外套（外套左右胸前處、背後均有反光條之設計） 、長褲及深色長靴（靴筒長度約至膝蓋下方處，褲管塞進靴子內） 5 DSCF2223.MOV 00：00：01至 00：00：20 於00：00：01，甲男從畫面下方出現，雙手提著瓦斯桶往畫面上方移動，接著停留在畫面上方。00：00：17，因影片跳轉緣故，甲男已消失在畫面中，於00：00：20，影片播放結束。    畫面中未攝得甲男正面臉部 6 DSCF2224.MOV 00：00：01至 00：00：18 甲男從畫面上方出現，四處張望、搜尋財物，隨後往畫面左下方移動，於00：00：14，甲男消失在畫面中，於00：00：18，影片播放結束。 

附表四（如附表一編號3部分之監視器錄影畫面勘驗筆錄）
編號 檔名 畫面時間/播放器時間 勘驗結果 1 00000000（105）南東路226巷口-1.南東路226巷口（全）[0000-00-00000000]-201.mp4 00：37：00至 00：37：06 無本案相關人事物出現。   00：37：07至 00：37：19 （原勘驗筆錄所載時間誤載為00：37：00至00：37：06） 1台開著車頭燈的車輛（下稱C車）自畫面左上方出現，沿畫面左側之車道行駛於路間，於00：37：15，C車停在路間，於00：37：18，C車的車頭燈亮度轉小，但仍有亮車燈。   00：37：20至 01：00：01 C車仍停在該處不動。    無法辨識C車之車牌號碼。 2 00000000（105）南東路226巷口-1.南東路226巷口（全）[0000-00-00000000]-201.mp4 00：59：59至 01：13：51 C車仍停在畫面左上方之路間，並未移動。   01：13：41至 01：14：11 01：13：52，C車的車頭燈轉亮 起，於00：13：57，C車緩慢起步沿路間行駛並往畫面下方移動，於00：14：05，駛進車道，隨後繼續往畫面右下方移動，於01：14：11，C車消失在畫面中。C車消失畫面前，可見C車為深色之箱型車輛。   01：14：12至 01：34：55 無本案相關人事物出現。   01：34：55至 01：35：47 01：34：55，C車從畫面右側之 橫向道路出現，往畫面左方移動，接著停在路口，於01：35：28，C車左轉進入直向之道路上，往畫面下方行駛，於01：35：42，C車畫面中間處右轉進入某巷內，於01：35：47，C車消失在畫面中。於C車右轉進入巷內時，可見C車車頭有倒U型之樣式。   01：35：48至 01：42：53 無本案相關人事物出現。   01：42：54至 01：43：02 C車從畫面左方的之橫向巷子內出現，隨後右轉進入直向道路上，往畫面右下方移動，於01：43：02，C車消失在畫面中。    影片無法辨識C車車牌號碼，惟可見C車為箱型車樣式，且C車車 頭有倒U型之樣式設計。 3 00000000（105）南東路226巷口-1.南東路226巷口（全）[0000-00-00000000]-201.mp4 02：59：59至 03：02：52 無本案相關人事物出現。   03：02：53至 03：02：57 C車自畫面右下方出現，往畫面上方行走，隨後畫面中間處左轉進入畫面左方之巷內，並於03：02：57消失在畫面中。   03：02：58至 03：06：08 無本案相關人事物出現。   03：06：09至 03：06：15 C車從畫面左方橫向之巷子出現畫面，隨後右轉進入直向道路，朝畫面右下方移動，於03：06：15消失在畫面中。    影片無法辨識C車車牌號碼。 

附錄本案論罪科刑法條全文
修正前中華民國刑法第320條
意圖為自己或第三人不法之所有，而竊取他人之動產者，為竊盜
罪，處5年以下有期徒刑、拘役或5百元以下罰金。
意圖為自己或第三人不法之利益，而竊佔他人之不動產者，依前
項之規定處斷。
前二項之未遂犯罰之。

修正前中華民國刑法第321條
犯竊盜罪而有下列情形之一者，處6月以上、5年以下有期徒刑，
得併科新臺幣10萬元以下罰金：
一、侵入住宅或有人居住之建築物、船艦或隱匿其內而犯之者。
二、毀越門扇、牆垣或其他安全設備而犯之者。
三、攜帶兇器而犯之者。
四、結夥三人以上而犯之者。
五、乘火災、水災或其他災害之際而犯之者。
六、在車站、埠頭、航空站或其他供水、陸、空公眾運輸之舟、
    車、航空機內而犯之者。
前項之未遂犯罰之。

中華民國刑法第171條
未指定犯人，而向該管公務員誣告犯罪者，處1年以下有期徒刑
、拘役或9千元以下罰金。
未指定犯人，而偽造、變造犯罪證據，或使用偽造、變造之犯罪
證據，致開始刑事訴訟程序者，亦同。